# 请教陈版及各位老师两个新准则的小问题

提问人：ljwshanghai 时间：2014-09-24 15:31:15
一、企业由非投资性主体转变为投资性主体时，转变日公允价值和原账面价值的差额计入所有者权益，这里的所有者权益是未分配利润还是资本公积——资本溢价？ （合并报表计入资本公积——资本溢价） 二、一揽子交易处置股权，母公司在未丧失控制权时的处置损益是计入投资收益还是其他综合收益？多谢！

回答人：chenyiwei
1 、我理解参照合并报表层面的处理原则计入资本溢价（但这种做法很可能在若干年后被证明是错误的，就如《讲解 2010 》中提到合并报表层面无需就被购买方可辨认净资产的公允价值和计税基础之间的差异确认递延所得税一样）。 2 、个别报表层面在丧失控制权之前也计入其他综合收益。（长期股权投资准则单行本P64）